pt-PT: Tecnologia de proteção contra furos: DoubleDown; EXO; EXO+; HyperWall; Cinta de Kevlar; ProTection; SG2; SilkShield; SnakeSkin; Outra
hu: Defektvédelem-technológia: DoubleDown; EXO; EXO+; HyperWall; Kevlar-öv; ProTection; SG2; SilkShield; SnakeSkin; Egyéb
pl: Technologia ochrony przed przebiciem: DoubleDown; EXO; EXO+; HyperWall; Pas Kevlar; ProTection; SG2; SilkShield; SnakeSkin; Inne
ru: Технология защиты от проколов: DoubleDown; EXO; EXO+; HyperWall; Пояс из материала Kevlar; ProTection; SG2; SilkShield; SnakeSkin; Другое
sk-SK: Technológia ochrany pred prepichnutím: DoubleDown; EXO; EXO+; HyperWall; Pás Kevlar; ProTection; SG2; SilkShield; SnakeSkin; Iné
cs: Technologie ochrany proti propíchnutí: DoubleDown; EXO; EXO+; HyperWall; Pás z materiálu Kevlar; ProTection; SG2; SilkShield; SnakeSkin; Jiné
de: Pannenschutztechnologie: DoubleDown; EXO; EXO+; HyperWall; Kevlar-Band; ProTection; SG2; SilkShield; SnakeSkin; Sonstige
vi: Công nghệ chống thủng: DoubleDown; EXO; EXO+; HyperWall; Đai Kevlar; ProTection; SG2; SilkShield; SnakeSkin; Khác
fi: Pistosuojatekniikka: DoubleDown; EXO; EXO+; HyperWall; Kevlar-vyö; ProTection; SG2; SilkShield; SnakeSkin; Muu
tr: Delinmeye karşı koruma teknolojisi: DoubleDown; EXO; EXO+; HyperWall; Kevlar kuşak; ProTection; SG2; SilkShield; SnakeSkin; Diğer
ro-RO: Tehnologie de protecție împotriva perforației: DoubleDown; EXO; EXO+; HyperWall; Curea din Kevlar; ProTection; SG2; SilkShield; SnakeSkin; Altele
ko: 펑크 방지 기술: DoubleDown; EXO; EXO+; HyperWall; Kevlar 벨트; ProTection; SG2; SilkShield; SnakeSkin; 기타
el: Τεχνολογία προστασίας από διάτρηση: DoubleDown; EXO; EXO+; HyperWall; Ιμάντας Kevlar; ProTection; SG2; SilkShield; SnakeSkin; Άλλο
es: Tecnología de protección contra pinchazos: DoubleDown; EXO; EXO+; HyperWall; Cinturón de Kevlar; ProTection; SG2; SilkShield; SnakeSkin; Otra
ja: パンク防止技術: DoubleDown; EXO; EXO+; HyperWall; Kevlar ベルト; ProTection; SG2; SilkShield; SnakeSkin; その他
zh-TW: 防刺穿技術: DoubleDown; EXO; EXO+; HyperWall; Kevlar 防護帶; ProTection; SG2; SilkShield; SnakeSkin; 其他
pt-BR: Tecnologia de proteção contra furos: DoubleDown; EXO; EXO+; HyperWall; Cinta de Kevlar; ProTection; SG2; SilkShield; SnakeSkin; Outra
nl: Lekbeschermingstechnologie: DoubleDown; EXO; EXO+; HyperWall; Kevlar-riem; ProTection; SG2; SilkShield; SnakeSkin; Overig
hr-HR: Tehnologija zaštite od probijanja: DoubleDown; EXO; EXO+; HyperWall; Pojas od kevlara; ProTection; SG2; SilkShield; SnakeSkin; Ostalo
sv: Punkteringsskyddsteknik: DoubleDown; EXO; EXO+; HyperWall; Kevlar-bälte; ProTection; SG2; SilkShield; SnakeSkin; Övrigt
lt-LT: Pradūrimo apsaugos technologija: DoubleDown; EXO; EXO+; HyperWall; Kevlar diržas; ProTection; SG2; SilkShield; SnakeSkin; Kita
en: Puncture protection technology: DoubleDown; EXO; EXO+; HyperWall; Kevlar belt; ProTection; SG2; SilkShield; SnakeSkin; Other
bg-BG: Технология за защита от пробиване: DoubleDown; EXO; EXO+; HyperWall; Колан от Kevlar; ProTection; SG2; SilkShield; SnakeSkin; Друго
zh-CN: 防刺穿技术: DoubleDown; EXO; EXO+; HyperWall; Kevlar 带; ProTection; SG2; SilkShield; SnakeSkin; 其他
nb: Teknologi for punkteringsbeskyttelse: DoubleDown; EXO; EXO+; HyperWall; Kevlar-belte; ProTection; SG2; SilkShield; SnakeSkin; Annet
it: Tecnologia di protezione contro le forature: DoubleDown; EXO; EXO+; HyperWall; Cintura in Kevlar; ProTection; SG2; SilkShield; SnakeSkin; Altro
fr: Technologie de protection contre les crevaisons: DoubleDown; EXO; EXO+; HyperWall; Ceinture en Kevlar; ProTection; SG2; SilkShield; SnakeSkin; Autre
th: เทคโนโลยีป้องกันการเจาะ: DoubleDown; EXO; EXO+; HyperWall; สายรัด Kevlar; ProTection; SG2; SilkShield; SnakeSkin; อื่นๆ
da: Teknologi til punkteringsbeskyttelse: DoubleDown; EXO; EXO+; HyperWall; Kevlar-bælte; ProTection; SG2; SilkShield; SnakeSkin; Andet
sl-SI: Tehnologija za zaščito pred predrtjem: DoubleDown; EXO; EXO+; HyperWall; Pas iz Kevlarja; ProTection; SG2; SilkShield; SnakeSkin; Drugo